臺灣高等法院臺中分院刑事裁定　
110年度聲字第2032號

聲  請  人  臺灣高等檢察署臺中檢察分署檢察官     
受  刑  人  李宥弘


                    （現於法務部○○○○○○○○○○○執行中）
上列聲請人因受刑人數罪併罰有二裁判以上，聲請定其應執行之
刑（聲請案號：110年度執聲字第931號），本院裁定如下：
    主  文
李宥弘因犯如附表所示各罪所處之刑，應執行有期徒刑貳年拾壹
月。
    理  由
一、聲請意旨略以：受刑人李宥弘因毒品危害防制條例數罪，先
    後經判決確定如附表。數罪中雖有刑法第50條第1項但書所
    列情形，惟受刑人已請求檢察官聲請定應執行刑，有臺灣臺
    中地方檢察署民國110年7月23日是否請求定應執行刑調查表
    足稽，應依刑法第50條第2項、第53條、第51條第5款規定，
    定其應執行之刑。爰依刑事訴訟法第477條第1項聲請裁定等
    語。
二、按數罪併罰，有二裁判以上者，依第51條之規定，定其應執
    行之刑；又數罪併罰，分別宣告其罪之刑，如宣告多數有期
    徒刑者，於各刑中之最長期以上，各刑合併之刑期以下，定
    其刑期，但不得逾30年。刑法第53條、刑法第51條第5款分
    別定有明文。另按數罪併罰之定應執行之刑，係出於刑罰經
    濟與責罰相當之考量，並非予以犯罪行為人或受刑人不當之
    利益，為一種特別的量刑過程，相較於刑法第57條所定科刑
    時應審酌之事項係對一般犯罪行為之裁量，為定應執行刑之
    宣告，乃對犯罪行為人本身及所犯各罪之總檢視，除應考量
    行為人所犯數罪反應出之人格特性，並應權衡審酌行為人之
    責任與整體刑法目的及相關刑事政策，在量刑權之法律拘束
    性原則下，依刑法第51條第5款之規定，採限制加重原則，
    以宣告各刑中之最長期為下限，各刑合併之刑期為上限，但
    最長不得逾30年，資為量刑自由裁量權之外部性界限，並應
    受法秩序理念規範之比例原則、平等原則、責罰相當原則、
    重複評價禁止原則等自由裁量權之內部抽象價值要求界限之
    支配，以使輕重得宜，罰當其責，俾符合法律授與裁量權之
    目的，以區別數罪併罰與單純數罪之不同，兼顧刑罰衡平原
    則（最高法院100年度台抗字第440號裁定意旨參照）。
三、經查，本件受刑人所犯如附表所示各罪，經臺中地院、本院
    及最高法院分別判處如附表所示之刑，均經確定在案。其中
    附表編號1至4、6所示之罪為得易科罰金、得易服社會勞動
    之罪；附表編號5所示之罪為不得易科罰金、得易服社會勞
    動之罪；附表編號7、8所示之罪為不得易科罰金、不得易服
    社會勞動之罪，屬刑法第50條第1項但書各款之情形。茲受
    刑人請求檢察官向法院聲請合併定應執行刑，有受刑人110
    年7月23日所簽立之臺灣臺中地方檢察署是否請求定應執行
    刑調查表1份在卷足憑。而受刑人所犯如附表所示各罪，其
    中如附表編號1至5所示部分，前經本院以109年度聲字第276
    2號刑事裁定合併定應執行刑為有期徒刑1年9月，有上開案
    件裁判書及臺灣高等法院被告前案紀錄表等附卷可稽。上開
    刑事裁定所定應執行之刑，雖將因本院所為本件定應執行刑
    裁定而當然失效，惟揆諸前揭說明，本院審核相關案卷，認
    檢察官聲請為正當，並考量自由裁量之範圍，應受內部性界
    限及不利益變更禁止原則之拘束，更不得重於原裁判原定之
    應執行刑，使受刑人陷於更不利之結果，爰參酌原確定判決
    之定執行刑情形，並衡酌受刑人所犯各罪之犯罪類型、行為
    態樣、時間、手段、動機、侵害法益種類，及前揭所述之比
    例原則、責罰相當原則等自由裁量權之內部性界限等情，而
    為整體評價後，合併定其應執行之刑如主文所示。至受刑人
    倘若有其他符合數罪併罰之要件而未經檢察官於本案合併聲
    請定應執行刑之犯罪，則應由檢察官另行聲請一併定應執行
    刑，本院無由於本案審酌其未於本案一併聲請之罪，附此敘
    明。
四、據上論結，爰依刑事訴訟法第477條第1項，刑法第53條、第
    51條第5款，裁定如主文。
中　　華　　民　　國　　110 　年　　8 　　月　　 6　　日
            刑事第十一庭　審判長法　官　張  意  聰
                                法　官　陳  慧  珊
                                法　官　田  德  煙
以上正本證明與原本無異。
如不服本裁定，得於收受送達後五日內向本院提出抗告書狀（須
附繕本）。
                                書記官  陳  志  德 

中　　華　　民　　國　　110 　年　　8 　　月　　10　　日

附表：受刑人李宥弘定應執行刑案件一覽表

編      號          1          2         3 罪      名  毒品危害防制條例 毒品危害防制條例 毒品危害防制條例 宣  告  刑  有期徒刑5月 有期徒刑6月 有期徒刑4月 犯罪日期  108年6月6日 108年7月23日 108年7月23日 偵查機關年度案號  臺灣臺中地方檢察署108年度偵字第28434號 臺灣臺中地方檢察署108年度毒偵字第2654號 臺灣臺中地方檢察署108年度毒偵字第2654號 最後事實審 法  院 臺灣臺中地方法院 臺灣臺中地方法院 臺灣臺中地方法院  案  號 108年度中簡字第2845號 108年度訴字第2573號 108年度訴字第2573號  判決日 108年12月17日 109年1月3日 109年1月3日 確定判決 法  院 臺灣臺中地方法院 臺灣臺中地方法院 臺灣臺中地方法院  案  號 108年度中簡字第2845號 108年度訴字第2573號 108年度訴字第2573號  判  決 確定日 109年1月14日 109年2月25日 109年2月25日 是否為得易科罰金案件  得易科、得社勞 得易科、得社勞 得易科、得社勞 備      註  臺灣臺中地方檢察署109年度執字第3378號 臺灣臺中地方檢察署109年度執字第3152號 臺灣臺中地方檢察署109年度執更字第3152號   編號1-5定應執行有期徒刑1年9月（109執更5204號）   


編      號          4          5           6 罪      名  毒品危害防制條例 藥事法 毒品危害防制條例 宣  告  刑  有期徒刑5月 有期徒刑4月（判2次） 有期徒刑5月 犯罪日期  108年3月14日 108年3月14日 108年12月1日 偵查機關年度案號  臺灣臺中地方檢察署108年度毒偵字第1062號、108年度偵字第12847、18820號 臺灣臺中地方檢察署108年度偵字第12847、18820號 臺灣臺中地方檢察署108年度毒偵字第4275號 最後事實審 法  院 臺灣臺中地方法院 臺灣高等法院台中分院 臺灣臺中地方法院  案  號 108年度訴字第1770號 109年度上訴字第873號 109年度訴字第711號  判決日 109年1月10日 109年6月3日 109年7月9日 確定判決 法  院 臺灣臺中地方法院 最高法院 臺灣臺中地方法院  案  號 108年度訴字第1770號 109年度台上字第3816號 109年度訴字第711號  判  決 確定日 109年4月23日 109年8月19日 109年8月11日 是否為得易科罰金案件  得易科、得社勞 不得易科、得社勞 得易科、得社勞 備      註  臺灣臺中地方檢察署109年度執字第10626號 臺灣臺中地方檢察署109年度執字第14010號 臺灣臺中地方檢察署109年度執字第13821號   編號1-5定應執行有期徒刑1年9月（109執更5204號）   



編      號           7          8  罪      名  毒品危害防制條例 毒品危害防制條例  宣  告  刑  有期徒刑7月 有期徒刑8月  犯罪日期  108年12月1日 108年7月30日  偵查機關年度案號  臺灣臺中地方檢察署108年度毒偵字第4275號 臺灣臺中地方檢察署108年度毒偵字第3145號  最後事實審 法  院 臺灣臺中地方法院 臺灣高等法院台中分院   案  號 109年度訴字第711號 109年度上訴字第1662號   判決日 109年7月9日 110年4月7日  確定判決 法  院 臺灣臺中地方法院 臺灣高等法院台中分院   案  號 109年度訴字第711號 109年度上訴字第1662號   判  決 確定日 109年8月11日 110年5月10日  是否為得易科罰金案件  不得易科、社勞 不得易科、社勞  備      註  臺灣臺中地方檢察署109年度執字第13822號 臺灣臺中地方檢察署110年度執字第7222號